zh-CN: 低音扬声器悬边材料: 丁基橡胶; 布料; 泡沫; 橡胶; 三元乙丙橡胶 (Santoprene); 处理布; 其他
ja: ウーファーサラウンド素材: ブチルゴム; 布; フォーム; ゴム; サントプレーン; 加工布; その他
es: Material de la envoltura del woofer: Caucho de butilo; Tela; Espuma; Caucho; Santoprene; Tela tratada; Otro
sv: Material för bashögtalarens upphängning: Butylgummi; Tyg; Skum; Gummi; Santopren; Behandlat tyg; Övrigt
sk-SK: Materiál obloženia basového reproduktora: Butylová guma; Látka; Pena; Guma; Santoprén; Impregnovaná látka; Iné
fr: Matériau de la suspension périphérique du haut-parleur de graves: Caoutchouc butyle; Tissu; Mousse; Caoutchouc; Santoprène; Tissu traité; Autre
it: Materiale per la sospensione del woofer: Gomma butilica; Tessuto; Schiuma; Gomma; Santoprene; Tessuto trattato; Altro
ko: 우퍼 서라운드 소재: 부틸 고무; 천; 폼; 고무; 산토프렌; 가공 천; 기타
zh-TW: 低音揚聲器懸邊材質: 丁基橡膠; 布料; 泡棉; 橡膠; 山都平; 加工布料; 其他
da: Materiale i wooferophæng: Butylgummi; Stof; Skum; Gummi; Santopren; Behandlet stof; Andet
th: วัสดุขอบลำโพงวูฟเฟอร์: ยางบิวทิล; ผ้า; โฟม; ยาง; ซานโตพรีน; ผ้าชุบน้ำยา; อื่นๆ
hr-HR: Materijal za okvir woofera: Butilna guma; Tkanina; Pjena; Guma; Santopren; Tretirana tkanina; Ostalo
fi: Bassokaiuttimen reunuksen materiaali: Butyylikumi; Kangas; Vaahtomuovi; Kumi; Santoprene; Käsitelty kangas; Muu
el: Υλικό ανάρτησης (surround) woofer: Βουτυλικό καουτσούκ; Ύφασμα; Αφρός; Καουτσούκ; Santoprene; Επεξεργασμένο ύφασμα; Άλλο
nl: Woofer rand materiaal: Butylrubber; Stof; Schuim; Rubber; Santopreen; Behandelde stof; Overig
lt-LT: Žemų dažnių garsiakalbio pakabos medžiaga: Butilo guma; Audinys; Porolonas; Guma; Santoprenas; Apdorotas audinys; Kita
en: Woofer surround material: Butyl rubber; Cloth; Foam; Rubber; Santoprene; Treated cloth; Other
tr: Woofer süspansiyon malzemesi: Bütil kauçuk; Kumaş; Köpük; Kauçuk; Santopren; İşlenmiş kumaş; Diğer
pl: Materiał resora górnego woofera: Guma butylowa; Tkanina; Pianka; Guma; Santopren; Tkanina impregnowana; Inne
vi: Vật liệu viền loa trầm: Cao su butyl; Vải; Mút xốp; Cao su; Santoprene; Vải đã xử lý; Khác
de: Material der Tieftönersicke: Butylkautschuk; Stoff; Schaumstoff; Gummi; Santopren; Behandelter Stoff; Sonstige
ro-RO: Materialul suspensiei wooferului: Cauciuc butilic; Pânză; Spumă; Cauciuc; Santoprene; Pânză tratată; Altele
nb: Materiale for rammen på basshøyttaleren: Butylgummi; Stoff; Skum; Gummi; Santopren; Behandlet stoff; Annet
hu: Mélysugárzó peremének anyaga: Butilgumi; Szövet; Habszivacs; Gumi; Santoprene; Kezelt szövet; Egyéb
cs: Materiál závěsu basového reproduktoru: Butylová guma; Tkanina; Pěna; Guma; Santopren; Impregnovaná tkanina; Jiné
sl-SI: Material, uporabljen za obrobo nizkotonca: Butilna guma; Tkanina; Pena; Guma; Santopren; Obdelana tkanina; Drugo
pt-PT: Material da suspensão exterior do woofer: Borracha butílica; Tecido; Espuma; Borracha; Santoprene; Tecido tratado; Outro
bg-BG: Материал за съраунд на нискочестотния говорител: Бутилкаучук; Плат; Пяна; Гума; Сантопрен; Обработен плат; Друго
ru: Материал подвеса динамика: Бутилкаучук; Ткань; Вспененный материал; Резина; Сантопрен; Пропитанная ткань; Другое
pt-BR: Woofer material da borda: Borracha butílica; Tecido; Espuma; Borracha; Santoprene; Tecido tratado; Outros